【裁判字號】    94,易,2038
【裁判日期】    950106
【裁判案由】    竊盜
【裁判全文】
臺灣臺中地方法院刑事判決              94年度易字第2038號
公  訴  人  台灣台中地方法院檢察署檢察官
被      告  壬○○
上列被告因竊盜案件，經檢察官聲請簡易判處刑（94年度偵字第
12420號）及移送併辦（九十四年度偵字第一四九六八、一八三
五三、一八三七四、一九九二三號），本院沙鹿簡易庭認不宜以
簡易判決處刑，應適用通常程序審判，再經本院合議庭裁定由受
命法官獨任進行簡式審判程序，判決如下：
    主    文
壬○○連續攜帶兇器，踰越安全設備竊盜，處有期徒刑貳年。扣
案鑰匙壹支、如附表所示偽造「丁○○」名義簽帳單之持卡人存
根聯共計陸紙及上開簽帳單商店存根聯上偽造之「丁○○」簽名
共計陸枚，均沒收。
    犯罪事實及理由
一、犯罪事實：壬○○基於意圖為自己不法所有之概括犯意，連
    續為下列竊盜行為：
（一）民國九十四年五月十三日十八時許，壬○○向友人丁○○
      借車使用，見車內留有丁○○之皮包，其內有信用卡，為
      供行使該信用卡詐取財物之用，先竊取該丁○○置於該皮
      包內之臺中商業銀行卡號00000000000000
      00號信用卡後，旋基於偽造私文書、行使偽造私文書及
      詐欺取財之概括犯意，連續於如附表所示之時間、地點，
      持前開丁○○所有之信用卡，未經丁○○同意刷卡購買如
      附表所示之財物，而消費如附表所示之金額，其將上開信
      用卡交予不知情之如附表所示特約商店之成年店員或負責
      人刷卡結帳，再於二聯式信用卡簽帳單之商店存根聯上（
      一式二聯，為持卡人存根聯、商店存根聯），偽造「丁○○」之簽名（僅於商店存根聯上偽造簽名各一枚），作成
      丁○○名義之不實簽帳單私文書，再將上開簽帳單交付各
      該特約商店成年店員或負責人而予以行使，使各該店員或
      負責人陷於錯誤，誤認壬○○係該信用卡之持卡人而允其
      刷卡消費，並交付其所購買之商品予壬○○，足以生損害
      於丁○○、各該特約商店及臺中商業銀行。
（二）九十四年七月二十六日上午九時許，在台中縣后里鄉大甲
      溪河床旁牛舍，發現地上有扳手三支，竟持客觀上可為兇
      器之其中一支扳手作為工具，踰越牛舍安全設備籬笆爬入
      牛舍內，竊取戊○○○所有之發電機零件一組、飼料控制
      開關銅器零件一組等物品，得手後放置於肥料袋內，嗣於
      同日上午九時三十分許，於帶離現場之際，因形跡可疑，
      為警當場攔檢盤查並通知戊○○○指證而查獲。
（三）九十四年九月六日十二時許，在臺中縣后里鄉○○路與堤
      防路口，委請不知情之癸○○以拖吊車拖吊之方式，竊取
      匯得瀝青有限公司所有之馬達兩顆，得手後，復於同日出
      售予不知情之辛○○，嗣經警於九十四年九月二十一日查
      獲。
（四）九十四年十月二十五日十八時許，與詹益賓（另由檢察官
      偵辦中）共同基於意圖為自己不法所有之犯意聯絡，由詹
      益賓駕駛其任職公司提供上班使用之車牌號碼SQ-二四六
      號營業用貨車搭載壬○○，至臺中縣后里鄉○○路三○巷
      旁，共同徒手竊取甲○○所有之白鐵製水塔一個（重約二
      噸），得手後，以上開貨車將竊得之水塔載離現場，惟為
      甲○○發現並記下車牌號碼報警而查獲。
（五）九十四年十一月七日七時許，在臺中縣神岡鄉○○路一二
      一號前，以其所有之鑰匙一支插入鑰匙孔方式，竊得庚○○所有之車號INM-00一號機車。復於同日十八時許，在臺
      中縣神岡鄉○○路一0二號對面旁之未上鎖倉庫，竊得己○○所有之白鐵鐵桶一個、白鐵攤架一個、白鐵水塔底板
      二個、鋁製梯二個、抽風馬達一個。經警於九十四年十一
      月七日十九時許，在臺中縣神岡鄉○○路一0二號對面查
      獲，並扣得前揭供竊盜所用之鑰匙一支。
二、前揭犯罪事實，業據被告壬○○坦承不諱，次查：
（一）犯罪事實（一）部份：此部分犯罪事實，業據證人丁○○
      （中縣甲警刑字第0九四000七八三五號刑案偵查卷宗第四
      至六頁）、乙○○（同前刑案偵查卷宗第七、八頁）於警
      詢中證述明確，復有贓物認領保管單一紙（同前刑案偵查
      卷宗第十頁）、簽帳單影本六紙（九十四年偵字第一四九
      八六號卷第六、八至十一頁）、監視器翻拍畫面一紙（同
      前刑事案件偵查卷宗第十三頁）附卷可稽，堪認被告之自
      白與事實相符，事證明確，被告此部分犯行堪以認定。
（二）犯罪事實（二）部份：此部分犯罪事實，業據證人戊○○○於警詢（中縣甲警刑字第0九四00三二二一八號刑案偵
      查卷宗第五、六頁）、檢察官偵訊中（九十四年偵字第一
      二四二0號卷第十二頁）證述明確，復有贓物認領保管單
      一紙（同前刑案偵查卷宗第十頁）、現場相片六幀（同前
      刑案偵查卷宗第十一至十三頁）及臺灣臺中地方法院檢察
      署辦案公務電話紀錄表一紙（本院卷第三十頁）在卷可資
      佐證，堪認被告之自白與事實相符，事證明確，被告此部
      分犯行堪以認定。
（三）犯罪事實（三）部份: 此部分犯罪事實，業據證人癸○○
      （中縣甲警偵旺字第0九四00一五八四一號偵查卷宗第六
      至八頁）、丙○○（同前刑案偵查卷宗第十二頁）、辛○○（同前刑案偵查卷宗第九、十頁）於警詢中證述明確，
      並有馬達收購單據一紙附卷可參（同前刑案偵查卷宗第十
      三頁），堪認被告之自白與事實相符，事證明確，被告此
      部分犯行堪以認定。
（四）犯罪事實（四）部份: 此部分犯罪事實，業據證人甲○○
      （中縣甲警偵字第0九四00一八二0五號刑案偵查卷宗影印
      卷第九、十頁）及共犯詹益賓（同前刑事案件偵查卷宗影
      印本第三、四頁）於警詢證述明確，並有贓物領保管單一
      紙（同前刑案偵查卷宗影印本第二十四頁）在卷可參，堪
      認被告之自白與事實相符，事證明確，被告此部分犯行堪
      以認定。
（五）犯罪事實（五）部份: 此部分犯罪事實，業據證人即被害
      人庚○○（豐警刑字第0九四000七三五五號刑案偵查卷宗
      第十、十一頁）、己○○（同前刑案偵查卷宗第八、九頁
      ）在警詢中證述明確，並有贓物認領保管單二紙（同前刑
      案偵查卷宗第十六、十七頁）、車輛車牌失竊作業-查獲
      車輛認可資料一紙（同前刑案偵查卷宗第二十八頁）在卷
      可稽，復有鑰匙一支扣案可資佐證，堪認被告之自白與事
      實相符，事證明確，被告此部分犯行堪以認定。
（六）綜上所述，堪認被告之自白與事實相符，本案事證明確，
      被告犯行均堪以認定。
三、論罪科刑之理由
（一）按籬笆本係因防閑而設，自屬安全設備之一種，究與牆垣
      係用土磚作成之性質有間（最高法院四十五年台上字第二
      一○號判例參照）；又按刑法第三百二十一條第一項第三
      款之攜帶兇器竊盜罪，係以行為人攜帶兇器為其加重條件
      ，此所謂兇器，其種類並無限制，凡客觀上足以對人之生
      命、身體、安全構成威脅，具有危險性之兇器為已足，並
      不以攜帶之初有行兇之意圖為必要。查被告所攜持以行竊
      之扳手係金屬材質，質地甚堅，均足對人之生命、身體、
      安全構成威脅，堪認客觀上具危險性。是核被告就犯罪事
      實欄（一）所為，係犯刑法第三百二十條第一項之普通竊
      盜罪、刑法第二百十六條、第二百十條之行使偽造私文書
      、刑法第三百三十九條第一項之詐欺取財罪，就犯罪事實
      欄（二）所為，係犯刑法第三百二十一條第一項第二、三
      款之攜帶兇器、踰越安全設備竊盜罪；就犯罪事實欄（三
      ）（四）（五）所為，係犯刑法第三百二十條第一項之普
      通竊盜罪。
（二）被告就犯罪事實（四）部分與詹益賓，有犯意聯絡及行為
      分擔，為共同正犯。被告就犯罪事實欄（三）部分，利用
      不知情之癸○○為之，為間接正犯。
（三）被告於如附表所示之信用卡簽帳單上偽造之「丁○○」簽
      名之行為，係屬偽造私文書之部分行為，又偽造私文書之
      低度行為為行使偽造私文書之高度行為所吸收，均不另論
      罪。
（四）被告前揭數次行使偽造私文書、詐欺取財及竊盜之犯行，
      均時間緊接，觸犯構成要件相同之罪，顯均係基於概括犯
      意為之，均為連續犯，應依刑法第五十六條之規定各論以
      一罪，就連續竊盜部分論以較重之加重竊盜罪，並分別依
      法加重其刑。被告所犯詐欺取財、行使偽造私文書及加重
      竊盜罪間，有方法、結果之牽連犯關係，應從一重之加重
      竊盜罪處斷。
（五）公訴人起訴事實雖僅就犯罪事實欄（二）部分起訴，惟被
      告前揭其餘犯罪事實與公訴人起訴之部分，具有連續犯、
      牽連犯之裁判上一罪關係已如前述，復經檢察官移送併辦
      及於本院審理中敘明，應為起訴效力所及，本院自應併予
      審究。
（六）審酌被告正值青年時期，不思勤奮工作，其手段、情節、
      所竊取財物之價值非鉅，犯罪後坦承犯行，惟迭為警查獲
      猶不知悔悟且未與被害人和解等一切情狀，量處如主文所
      示之刑。
（七）扣案鑰匙一支為被告所有供犯竊盜罪所用之物，爰依法宣
      告沒收。被告持信用卡消費後將信用卡之商店存根聯簽帳
      單交予如附表所示之商店人員收受，各該文書已非被告所
      有，自不應另為沒收之諭知，惟如附表所示商店存根聯簽
      帳單持卡人簽名欄上偽造之「丁○○」簽名仍應依刑法第
      二百十九條之規定，宣告沒收。再如附表所示信用卡簽帳
      單之持卡人存根聯各一張，係交由被告收執而屬被告所有
      ，係屬被告犯罪所得之物，雖未經扣案，惟無證據證明業
      已滅失，爰依刑法第三十八條第一項第三款宣告沒收。
據上論斷，應依刑事訴訟法四百五十二條、第二百七十三條之一
第一項、第二百九十九條第一項前段，刑法第五十六條、第三百
二十一條第一項第二款、第三款、第二百十六條、第二百十條、
第三百三十九條第一項、第五十五條、第二百十九條、第三十八
條第一項第二款、第三款，罰金罰鍰提高標準條例第一條前段，
判決如主文。
中    華    民    國    95    年    1     月    6     日
                  刑事第二庭    法  官  郭書豪
上正本證明與原本無異。
如不服本判決，應於送達後十日內，向本院提出上訴狀。
中    華    民    國    95    年    1     月    6     日
                                書記官  陳美虹
附表
┌──┬────┬────────┬─────┬─────┬───────┐
│編號│時    間│地           點 │簽帳單上偽│盜刷之金額│  詐取之財物  │
│    │（民國）│ （特約商店）   │偽造之署押│（新台幣）│              │
├──┼────┼────────┼─────┼─────┼───────┤
│1   │94/05/13│泉記銀樓（臺中縣│丁○○之簽│5000元    │黃金戒子一只  │
│    │17:58:50│后里鄉○○街94號│名一枚（即│          │              │
│    │        │）              │於簽帳單之│          │              │
│    │        │                │商店存根聯│          │              │
│    │        │                │上簽名，再│          │              │
│    │        │                │列印持卡人│          │              │
│    │        │                │存根聯交付│          │              │
│    │        │                │持卡人收執│          │              │
│    │        │                │）        │          │              │
├──┼────┼────────┼─────┼─────┼───────┤
│2   │94/05/14│松青超市（臺中縣│同上      │690元     │              │
│    │00:21   │后里鄉○○路125 │          │          │              │
│    │        │號）            │          │          │              │
├──┼────┼────────┼─────┼─────┼───────┤
│3   │94/05/14│台塑福懋后里加油│無        │928元     │汽油          │
│    │00:26:14│站（臺中縣后里鄉│          │          │              │
│    │        │公館村三豐路374-│          │          │              │
│    │        │3號）           │          │          │              │
├──┼────┼────────┼─────┼─────┼───────┤
│4   │94/05/14│松青超市（臺中縣│丁○○    │659元     │              │
│    │13:45   │后里鄉○○路125 │          │          │              │
│    │        │號）            │          │          │              │
├──┼────┼────────┼─────┼─────┼───────┤
│5   │94/5/14 │波音無線電通訊社│同上      │5650元    │對講機一台    │
│    │14:23:38│（臺中縣豐原市圓│          │          │              │
│    │        │環東路212號）   │          │          │              │
├──┼────┼────────┼─────┼─────┼───────┤
│6   │94/05/15│泉記銀樓（臺中縣│同上      │6000元    │黃金戒子一只  │
│    │13:48:15│后里鄉○○街94號│          │          │              │
│    │        │）              │          │          │              │
└──┴────┴────────┴─────┴─────┴───────┘


司法院資訊處製作；財團法人民間司法改革基金會備份。
